臺灣臺東地方法院刑事判決
111年度交訴字第12號
公  訴  人  臺灣臺東地方檢察署檢察官
被      告  顏順源


選任辯護人  陳信伍律師
上列被告因肇事逃逸等案件，經檢察官提起公訴（110年度偵字
第1548號）後，於本院準備程序進行中，被告先就被訴肇事致人
傷害逃逸罪部分為有罪之陳述，經檢察官聲請改依協商程序而為
判決，本院合議庭裁定由受命法官獨任進行協商程序，判決如下
：
    主  文
顏順源犯肇事致人傷害逃逸罪，處有期徒刑陸月，如易科罰金，
以新臺幣壹仟元折算壹日。緩刑貳年，並應履行本院一一一年度
交附民字第三十九號調解筆錄之內容。
    事實及理由
一、本件犯罪事實及證據，除證據部分應補充被告顏順源於本院
    行準備程序時之自白與陳述者外，餘均同於起訴書之記載，
    茲均引用之（如附件）。
二、本件經檢察官與被告於審判外達成協商之合意且被告已認罪
    ，其合意內容為：被告犯肇事致人傷害逃逸罪，處有期徒刑
    6月，如易科罰金，以新臺幣1,000元折算1日，緩刑2年，並
    應履行本院111年度交附民字第39號調解筆錄之內容。經查
    ，上開協商合意並無刑事訴訟法第 455條之4第1項所列情形
    之一，檢察官聲請改依協商程序而為判決，本院爰不經言詞
    辯論，於協商合意範圍內為協商判決，合予敘明。
三、應適用之法條：刑事訴訟法第445條之2第1項、第455條之4
    第2項、第455條之8、第454條第2項，刑法第2條第1項後段
    、第185條之4第1項前段、第41條第1項前段、第74條第1項
    第1款、第2項第3款，刑法施行法第1條之1第1項，判決如主
    文。
四、附記事項：查被告行為後，刑法第185條之4業於民國110年5
    月28日修正，並於同年月30日公布生效，於修正前規定「駕
    駛動力交通工具肇事，致人死傷而逃逸者，處一年以上七年
    以下有期徒刑」，嗣修正為「駕駛動力交通工具發生交通事
    故，致人傷害而逃逸者，處六月以上五年以下有期徒刑；致
    人於死或重傷而逃逸者，處一年以上七年以下有期徒刑。犯
    前項之罪，駕駛人於發生交通事故致人死傷係無過失者，減
    輕或免除其刑」。經新舊法比較，修正後除對於肇事乙詞認
    定其意為發生交通事故外，對於行為人逃逸前所致事故之他
    方受有傷害者，則區分為傷害、重傷害或致人於死情形而分
    別其法定刑，並以行為人對於事故發生之過失責任，定其減
    輕或免除其刑要件。被告係於110年3月11日駕駛自用小客車
    ，沿臺東縣臺東市山西路一段西往東行駛，本應注意「閃光
    紅燈」，車輛應減速接近，先停止於交岔路口前，讓幹道車
    優先通行後認為安全時，方得續行，且依當時情況並無不能
    注意情事，竟疏未注意，逕行通過，適有告訴人楊文瑞駕駛
    自用小客車沿太原路一段南向北行駛，亦疏未注意行經閃光
    黃燈路口，應減速慢行，逕未減速逕行通過，2車發生碰撞
    ，致告訴人受有頭部外傷併腦震盪、肢體及軀體多處擦挫傷
    等傷害（被告涉犯過失傷害部分另行審結），被告對於事故
    之發生自有過失；另告訴人所受之傷害，顯非屬受有重傷情
    形，則現行新法規定對被告顯較有利，而應適用被告行為後
    之法律，附此敘明。
五、本判決除有刑事訴訟法第455條之4第1項第1款、第2款、第4
    款、第6款、第7款所定情形之一，或違反同條第2項之規定
    者外，檢察官與被告均不得上訴。
六、如有前項得上訴之情形，得自收受判決送達之日起20日內，
    向本院提出上訴書狀，上訴於第二審法院。
七、本案經檢察官謝長夏提起公訴，檢察官馮興儒到庭執行職務
    。
中　　華　　民　　國　　111 　年　　8 　　月　　5 　　日
                  刑事第一庭  法  官  蔡政晏
以上正本證明與原本無異。
本判決除有刑事訴訟法第455條之4第1項第1款、第2款、第4款、
第6款、第7款所定情形之一，或違反同條第 2項規定外，檢察官
與被告均不得上訴。如有上開得上訴之情形，應於收受判決後20
日內向本院提出上訴書狀，並應敘述具體理由；其未敘述上訴理
由者，應於上訴期間屆滿後20日內向本院補提理由書「切勿逕送
上級法院」。 
中　　華　　民　　國　　111 　年　　8 　　月　　5 　　日
                              書記官  林慧芬
附錄論罪科刑法條
中華民國刑法第185條之4
駕駛動力交通工具發生交通事故，致人傷害而逃逸者，處六月以
上五年以下有期徒刑；致人於死或重傷而逃逸者，處一年以上七
年以下有期徒刑。
犯前項之罪，駕駛人於發生交通事故致人死傷係無過失者，減輕
或免除其刑。
附件
臺灣臺東地方檢察署檢察官起訴書
                                     110年度偵字第1548號
　　被　　　告　顏順源　男　64歲（民國00年0月00日生）
　　　　　　　　　　　　住臺東縣○○市○○里○○路0段000
　　　　　　　　　　　　　巷00弄00號
　　　　　　　　　　　　國民身分證統一編號：Z000000000號

上列被告因公共危險等案件，已經偵查終結，認應該提起公訴，
茲將犯罪事實及證據並所犯法條分敘如下：
　　　　犯罪事實
一、顏順源於民國110年3月11日4時11分許，駕駛車牌號碼00-00
    00號自小客車，沿臺東縣臺東市山西路一段西往東行駛，行
    經山西路一段與太原路一段路口處時，本應注意「閃光紅燈
    」表示停車再開，車輛應減速接近，先停止於交岔路口前，
    讓幹道車優先通行後認為安全時，方得續行，且依當時情況
    並無不能注意情事，竟疏未注意，逕行通過，適有楊文瑞駕
    駛車牌號碼000-0000號自小客車沿太原路一段南向北行駛，
    亦疏未注意行經閃光黃燈路口，應減速慢行，逕未減速逕行
    通過，2車發生碰撞，致楊文瑞受有頭部外傷併腦震盪、肢
    體及軀體多處擦挫傷等傷害。詎顏順源於肇事後，明知駕駛
    人駕駛車輛肇事致人受傷或死亡，應即採取救護或其他必要
    措施，並向警察機關報告，不得駛離現場，竟基於肇事逃逸
    之犯意，未報警處理，即逕行騎乘上開機車離去。經警調閱
    相關路口監視錄影資料分析而循線查獲，
二、案經楊文瑞委由蕭芳芳律師訴請偵辦。
　　　　證據並所犯法條
一、證據清單及待證事實
編號 證據方法 待證事實 1 被告顏順源於偵訊中自白 全部犯罪事實。 2 證人即告訴人楊文瑞警詢及偵訊中證述 證人於上開時、地遭被告撞擊，且被告逃逸的事實。 3 臺東馬偕醫院診斷證明書3份及臺灣基督教長老教會馬偕醫院財團法人臺東馬偕醫院111年2月16日及4月11日函所附急診病歷表、護理記錄、人形圖表各1份 證人受有傷害的事實。 4 道路交通事故調查報告表（一）、（二）、道路交通事故現場圖、臺東縣警察局道路交通事故初步分析研判表各乙份、路口監視錄影及行車記錄器各1片及現場暨監視器翻拍照片共34張  全部犯罪事實。 
二、按「特種閃光號誌設於交岔路口者，其設置方式與行車管制
    號誌同。幹道應設置閃光黃燈，支道應設置閃光紅燈。閃光
    紅燈表示「停車再開」，車輛應減速接近，先停止於交岔路
    口前，讓幹道車優先通行後認為安全時，方得續行，道路交
    通標誌標線號誌設置規則第211條第1項第1款、第2款分別訂
    有明文。而依當時天候晴、夜間有照明、柏油路面乾燥、無
    缺陷、無障礙物、視距良好，亦無不能注意之情事，被告竟
    未停車再開，逕行通行因而肇事，顯有過失；又告訴人受有
    上開傷害，已如前述，被告過失駕駛行為，致告訴人受有上
    開傷害，被告過失行為，核與上開傷害間，有相當因果關係
    。是以本件被告犯嫌洵堪認定。至告訴人雖同有行經閃光黃
    燈路口，未減速慢行之過失，惟被告既仍有上開過失，尚不
    得因告訴人與有過失，而解免其過失之責，附此敘明。
三、核被告所為，係犯刑法第284條前段之過失傷害及同法第185
    條之4之肇事逃逸罪嫌。又被告所犯上開2罪間，犯意各別，
    行為互殊，請予分論併罰。
四、依刑事訴訟法第251條第1項提起公訴。 
　  此　致
臺灣臺東地方法院
中　　華　　民　　國　 111　　年　　4 　　月　　26 　日
　　　　　　　　　　　　　　　檢察官　謝長夏
本件正本證明與原本無異
中　　華　　民　　國　 111　　年　　4 　　月　　29 　日
　　　　　　　　　　　　　　　書記官李秋嬋
附錄本案所犯法條全文
中華民國刑法第284條
因過失傷害人者，處 1 年以下有期徒刑、拘役或 10 萬元以下
罰金；致重傷者，處 3 年以下有期徒刑、拘役或 30 萬元以下
罰金。
中華民國刑法第185條之4
駕駛動力交通工具發生交通事故，致人傷害而逃逸者，處 6 月
以上 5 年以下有期徒刑；致人於死或重傷而逃逸者，處 1 年以
上 7 年以下有期徒刑。
犯前項之罪，駕駛人於發生交通事故致人死傷係無過失者，減輕
或免除其刑。